【裁判字號】    88,易,667
【裁判日期】    890216
【裁判案由】    公共危險等
【裁判全文】
臺灣苗栗地方法院刑事判決                          八十八年度易字第六六七號
    公  訴  人  臺灣苗栗地方法院檢察署檢察官
    被      告  甲○○
右列被告因公共危險等案件，經檢察官提起公訴（八十八年度偵字第三七０四號），
本院判決如左：
    主  文
甲○○服用酒類，不能安全駕駛動力交通工具而駕駛，處有期徒刑肆月；又駕駛動力
交通工具肇事，致人死傷而逃逸，處有期徒刑壹年；應執行有期徒刑壹年月。緩刑
肆年。
甲○○被訴毀損部分無罪。
甲○○被訴過失傷害部分公訴不受理。
    事  實
一、甲○○雖有二次涉犯就業服務法案件，經台灣台中地方法院分別判處罰金二萬元
    及拘役五十日確定，惟未曾受有期徒刑以上刑之宣告。其於民國（下同）八十八
    年七月十五日中午，在苗栗縣苗栗市文華國小工地，飲用酒類過量後，無法順利
    操控車輛，且注意能力已降低，已達不能安全駕駛之程度，竟仍於當日晚間，無
    照駕駛未懸掛車牌且已經註銷之自用小客車，沿苗栗縣苗栗市○○路由東往西方
    向行駛，欲駕車回其台中住處，途經該路段農場北五號前時，應注意無駕駛執照
    又為酒後均不得駕車，及駕駛汽車應注意車前狀況，隨時採取必要安全措施，且
    依當時情形，並無不能注意之情形，竟於酒後無照駕車且又未注意車前狀況，而
    撞及路旁行人丁○○、乙○○二人，並致丁○○受有雙手肘、雙手、雙膝擦傷，
    乙○○受有頭部外傷、腦震盪、額頭撕裂傷等傷害（已據丁○○、乙○○撤回告
    訴）。詎甲○○於駕車肇事並致人受傷後，雖下車查看，卻不思救助傷患，反迅
    即上車加速逃逸，沿正發路由東往西方向逃逸。嗣於正發路與自治路口時，逆向
    不慎擦撞由丙○○所駕駛車號ＬＹ─八一二六號前來救助之救護車後（起訴書誤
    植為丙○○所駕駛之救護車逆向行駛），甲○○仍繼續加速逃逸，又再不慎撞及
    前方由戊○○所駕駛之車號ＨＱ─四○一號曳引車，致該曳引車左後方擋泥板及
    油桶毀損。甲○○於撞及前揭曳引車後始行停住，並為警查獲。
二、案經苗栗縣警察局苗栗分局報請臺灣苗栗地方法院檢察署檢察官偵查起訴。
    理  由
壹、有罪部分：
一、右揭事實，業據被告甲○○坦承不諱，核與被害人丁○○、乙○○、戊○○、丙○○於警訊及本院調查時中指述之情節相符，並有道路交通事故調查報告表一紙
    、丁○○、乙○○之診斷證明書二紙及現場照片八幀附卷可資佐證。且被告於酒
    後吐氣所含酒精成份達每公升一點零七毫克，亦有酒精測試紙一紙附卷可稽；參
    考德國、美國之認定標準，對於酒精濃度呼氣已達每公升零點五五毫克以上，肇
    事率為一般正常人之十倍，有法務部八十八年五月十八日法八八檢字第○○一六
    六九號函附卷可參，再衡以被告酒後駕車撞及路旁行人及車輛，且被告陳明當時
    已因酒精發作及太緊張而無法控制車輛等語（見本院八十八年十一月十六日訊問
    筆錄），足認被告酒後顯已無法順利操控車輛、注意能力已然降低，已達不能安
    全駕駛之程度。第按，汽車駕駛人應注意車前狀況，隨時採取必要安全措施。道
    路交通安全規則第九十三條第一項第四款定有明文，被告駕車自應注意上述道路
    交通安全規定。又依附卷之交通事故調查報告表所載，本件肇事時、地之天候、
    路況皆良好，則肇事當時，被告亦無不能注意之情事，其竟疏未注意及此，致撞
    及被害人丁○○、乙○○，可證被告之駕車失當行為，顯有過失，且被害人確因
    本件車禍受傷，被告過失駕車肇事行為，與被害人之受傷結果間，自具有相當因
    果關係。今被告駕車肇事，以致被害人丁○○、乙○○受傷，下車後不予救護，
    反駕車離去，置丁○○、乙○○二人於不顧，其明顯有肇事後逃逸之情事。綜上
    事證明確，被告公共危險犯行已堪認定。
二、核被告甲○○所為，係犯刑法第一百八十五條之三、第一百八十五條之四之罪。
    。被告上開所犯二罪間，犯意各別、行為互異，應分論併罰。爰審酌被告犯罪之
    動機、目的、手段，犯罪所生之危害、犯罪後已與被害人丁○○、乙○○達成和
    解，為丁○○、乙○○具狀撤回過失傷害部分之告訴，及迄今未賠償戊○○、丙○○車輛之損害等一切情狀，分別量處如主文所示之刑，並定其應執行刑。末查
    被告前未曾受有期徒刑以上刑之宣告，有台灣高等法院檢察署刑案紀錄簡覆表在
    卷可按，被告經此教訓，當知警惕而無再犯之虞，本院綜核各情，所宣告之刑，
    認以暫不執行為適當，併予宣告緩刑四年，以啟自新。
貳、無罪部分：
一、公訴意旨略以：被告甲○○於駕車肇事並致人受傷後，竟駕車加速逃逸，沿正發
    路由東往反而駕車加速逃逸，並基於毀損之間接故意，明知其駕車快速逃逸行為
    ，會撞及其他路上車輛，竟仍駕車快速逃逸，致於正發路與自治路口時，擦撞逆
    向由丙○○所駕駛車號ＬＹ─八一二六號前來救助之救護車，後甲○○仍繼續加
    速逃逸，致再撞及前方由戊○○所駕駛車號ＨＱ─四○一號曳引車，致該曳引車
    左後方擋泥板及油桶毀損。因認被告甲○○涉有毀損罪嫌。
二、按過失行為之處罰，以有特別規定者為限，刑法第十二條第二項定有明文；而刑
    法第三百五十四條之毀損罪，以故意毀棄、損壞同法第三百五十二條及第三百五
    十三條以外他人之物，或致令不堪用，足以生損害於公眾或他人為成立要件，並
    未規定罰及過失，是若行為人並無毀損之故意，即不能以該罪相繩。經查，訊據
    被告甲○○堅詞否認有毀損故意，而本件告訴人戊○○、丙○○雖指訴被告因肇
    事後欲駕車逃逸而撞及其等所駕之車輛，造成其等車輛受損一情，惟被告甲○○
    斯時為駕車逃逸，主觀上念頭即僅有快速逃離現場，並未顧及其他，難認已有毀
    損其他車輛之故意；且被告甲○○駕車見丙○○之車駛來，雙方有所閃避，以致
    甲○○所駕車輛稍微擦撞丙○○之車，此有現場照片附於本院刑事卷及告訴人戊○○、丙○○於本調查時陳明綦詳，而被告甲○○於擦撞丙○○之車後，似欲往
    右閃，然因速度太快、反應不及、閃不過而撞及戊○○駕駛之車輛，此情亦為告
    訴人戊○○於本院調查時證稱明確，則被告甲○○於駕車逃逸過程，見前方來車
    ，有為閃避，後因速度太快、反應不及，在閃過丙○○之車後仍撞及戊○○所駕
    車輛，惟仍有向右閃之舉動，顯見被告甲○○有意閃避，避免撞及，並無意使擦
    撞丙○○之車輛及撞擊戊○○車輛之情事發生，故難認被告甲○○有使丙○○、
    戊○○所駕車輛受損之間接故意，究其行為顯係出於過失，並無毀損故意，依上
    揭說明，自不成立毀損罪。此外，又查無其他積極證據足資證明被告有何毀損犯
    行，應認不能證明被告此部分犯罪，依法應對被告為無罪之諭知。
、不受理部分：
一、公訴意旨如上揭事實欄所載告訴人丁○○、乙○○受傷部分。
二、按告訴乃論之罪，告訴人於第一審辯論終結前得撤回其告訴，又告訴經撤回者，
    應諭知不受理之判決，刑事訴訟法第二百三十八條第一項、第三百零三條第三款
    分別定有明文。
三、被告甲○○就此部分經公訴人依刑法第二百八十四條第一項前段之過失傷害罪提
    起公訴，依刑法第二百八十七條前段之規定，須告訴乃論。茲據告訴人丁○○、
    乙○○具狀撤回其告訴，揆諸上開說明，爰諭知不受理之判決。
據上論斷，應依刑事訴訟法第二百九十九條第一項前段、第三百零一條第一項、第三
百零三條第三款，刑法第一百八十五條之三、第一百八十五條之四、第五十一條第五
款、第七十四條第一款，判決如主文。
中      華      民      國    八十九    年      二      月     十六     日
                                        法  官  周  淡  怡
右正本證明與原本無異。
如不服本判決，應於判決送達後十日內向本院提出上訴狀( 應附繕本 )，上訴於
臺灣高等法院台中分院。
                                        書記官  陳  貴  瑋
中      華      民      國    八十九    年      二      月     十六     日
附錄論罪科刑法條
刑法第一百八十五條之三
服用毒品、麻醉藥品、酒類或其他相類之物，不能安全駕駛動力交通工具而駕駛者，
處一年以下有期徒刑、拘役或三萬元以下罰金。
第一百八十五條之四
駕駛動力交通工具肇事，致人死傷而逃逸者，處六月以上五年以下有期徒刑。
無正當理由使用炸藥、棉花藥、雷汞或其他相類之爆裂物爆炸，致生公共危險者，處
一年以上七年以下有期徒刑。
因而致人於死者，處無期徒刑或七年以上有期徒刑；致重傷者，處三年以上十年以下
有期徒刑。
因過失致炸藥、棉花藥、雷汞或其他相類之爆裂物爆炸而生公共危險者，處二年以下
有期徒刑、拘役或五千元以下罰金。
第一項之未遂犯罰之。


司法院資訊處製作；財團法人民間司法改革基金會備份。
